---
title: "Actividades y resultados recientes"
author: "Ecuestas Macroeconómicas"
date: "Septiembre 2020"
output: 
    ioslides_presentation:
        widescreen: true
        logo: "bcrd_left.png"
        css: style.css
---


<script>
    $(document).ready(function() {
    $('slide:not(.title-slide, .backdrop, .segue)').append('<footer></footer>');    
    $('footer').attr('label', 'División de Encuestas Macroeconómicas');

  })
</script>

<style>
  footer:after {
    font-size: 12pt;
    content: attr(label);
    position: absolute;
    margin-left: auto;
    margin-right: auto;
    left: 0;
    right: 0;
    text-align:center;
    bottom: 20px;
    line-height: 1.9;
    display: block;
  }
</style>


```{r setup, include=FALSE}
knitr::opts_chunk$set(echo = FALSE, message = FALSE, warning = FALSE)

# Paquetes
library(here)
library(plotly)
library(dygraphs)
library(tidyverse)
library(lubridate)
library(kableExtra)
library(formattable)
library(sparkline)

# Cargando workspaces
load(here('data', 'eem', 'eem_ws'))
load(here('data', 'eoe', 'eoe_ws'))

Sys.setlocale("LC_TIME", "Spanish")

sparkline(0)
```
<!--- --------------------------------------------------------------------------------------->
## Contenido

- Actividades recientes <br><br>
- Resultados encuestas macroeconómicas <br><br>
- Actividades en agenda <br>

<!--- --------------------------------------------------------------------------------------->
## Actividades recientes

- Levantamiento de la EOE trimestral abril-junio 2020<br><br>

- Proceso administrativo para reanudación de levantamiento de encuesta de confianza del consumidor<br><br>

- Levantamieno y procesamiento de las encuestas mensuales EEM y EOE<br><br>

- Recepción de base de datos de viviendas por parte de Regulación<br><br>

<!--- --------------------------------------------------------------------------------------->
<!--- --------------------------------------------------------------------------------------->
# Encuesta de Expectativas Macroeconómicas

<!--- --------------------------------------------------------------------------------------->
## Inflación {.smaller}

<style>
  article {margin-top: 10px;}
  ul {font-size:24px;}
</style>

- Repunte de la expectativas para fin de año influenciado por la evolución reciente de los precios

- Se mantiene el anclaje de las expectativas mediano plazo

<div class='container' style='display:flex;'>
<div>
```{r boxplot_inflacion_2020, fig.width=5, fig.height=4}
ggplotly(boxplot_inflacion_diciembre2020 + labs(title = 'Expectativas de inflación para el 2020')) %>% 
  plotly::config(displayModeBar = F)
```
</div>

<div>
```{r desviacion_inflacion, fig.width=5, fig.height=4}
ggplotly(desviacion_inflacion + labs(title = "Desviaciónde las expectativas  respecto a la meta")) %>% 
  plotly::config(displayModeBar = F)

```
</div>
</div>

<!--- --------------------------------------------------------------------------------------->
## Crecimiento del PIB {.smaller}

- Se mantiene el deterioro de las expectativas de crecimiento del 2020
- Aumento de la incertidumbre respecto al crecimiento del 2021, pero se mantiene sobre una variación de 4%

<div class='container' style='display:flex;'>
<div>
```{r crecimiento2020, fig.width=5.2, fig.height=4}
ggplotly(expectativas_crecimiento_2020 + labs(title = 'Evolución expectativas de crecimiento 2020')) %>% 
  plotly::config(displayModeBar = F)
```
</div>

<div>
```{r crecimiento2021, fig.width=5.2, fig.height=4}
ggplotly(expectativas_crecimiento_2021 + labs(title = "Expectativas de crecimiento 2021")) %>% 
  plotly::config(displayModeBar = F)

```
</div>
</div>

<!--- --------------------------------------------------------------------------------------->
## Tipo de cambio {.smaller}

- Depreciación implícita del tipo de cambio se mantiene elevada hacia hacia el final del 2020, auque tiende a valor medio de los últimos años.

- Repunte de los pronósticos de tipo de cambio a 12 y 24 meses


<div class='container' style='display:flex;'>
<div>
```{r deprecion_tcambio, fig.width=5.2, fig.height=4}
ggplotly(plot_depreciacion + labs(title = 'Depreción implícita según horizonte'), tooltip = 'text') %>% 
  plotly::config(displayModeBar = F)
```
</div>

<div>
```{r evolucion_tcambio, fig.width=5.2, fig.height=4}
ggplotly(expectativas_tcambio + labs(title = "Evolución expectativas de tipo de cambio")) %>% 
  layout(legend = list(orientation = "h", x = 0.01)) %>% 
  plotly::config(displayModeBar = F)

```
</div>
</div>

<!--- --------------------------------------------------------------------------------------->
## Expectativas CODIV-19 {.smaller}

### Expectativas de estabilización de variables tras choque por COVID-19
```{r fig.align='center', fig.width=10}
p_eem <- tiempo_eem %>% 
  mutate(
    periodo = lubridate::ymd(paste('2020', crear_mes(mes), "01")),
    end = periodo + months(tiempo),
    label = paste(month(end, label = TRUE), year(end), sep = '-')
         ) %>%
  count(variable, end, label, sector, name = 'Frecuencia') %>% 
  ggplot(aes(x = end, y = variable, fill = Frecuencia, text = label)) +
  geom_tile(size = 0.2, color = 'white') +
  scale_fill_viridis_c(direction = -1, labels = function(x) round(x)) +
  facet_wrap(~sector, scales = 'free_y', ncol = 1) +
  theme_light() +
  theme(legend.position = 'bottom') +
  labs(x = NULL, y = NULL)

plotly::ggplotly(p_eem, tooltip = c('fill', 'text')) %>% 
  plotly::config(displayModeBar = F)
```


<!--- --------------------------------------------------------------------------------------->
<!--- --------------------------------------------------------------------------------------->
# Encuesta de Opinión Empresarial

<!--- --------------------------------------------------------------------------------------->
## Situación económica, producción y pedidos

- Mejora notable en el indicador de la situación económica de las empresas
- La producción se mantiene positiva, pero los pedidos se contraen

<div class='container'>
<div>
```{r fig.width=5.2, fig.height=3.5}
 eoe_long %>% 
  filter(variable == "Situación económica") %>%
  select(saldo) %>% 
  mutate(saldo  = round(saldo, 1)) %>% 
  setNames(c("Situación económica")) %>% 
  ts(start = c(2006, 07), frequency = 12) %>% 
  dygraphs::dygraph(main = 'Situación económica del sector industrial') %>%
  dygraphs::dySeries("Situación económica", 
                     color = params$color_primary, 
                     strokeWidth = params$strokesize) %>% 
  dygraphs::dyRangeSelector(dateWindow = params$window_range)
```
</div>
<div>
```{r fig.width=5.2, fig.height=3.5}
 eoe_long %>% 
  filter(variable %in% c("Producción", "Pedidos")) %>% 
  select(periodo, variable, saldo) %>% 
  pivot_wider(names_from = variable, values_from = saldo) %>% 
  select(-periodo) %>% 
  mutate_all(round, digits = 2) %>% 
  ts(start = c(2006, 7), frequency = 12) %>% 
  dygraphs::dygraph(main = "Producción y pedidos") %>% 
  dygraphs::dySeries(
    "Producción", strokeWidth = params$strokesize,
    color = params$color_primary) %>%
  dySeries(
    "Pedidos", strokeWidth = params$strokesize_secondary, 
    strokePattern = "dashed", color = "black") %>% 
  dygraphs::dyRangeSelector(dateWindow = params$window_range) %>% 
  dyLegend(width = 410)
```
</div>
</div>

<!--- --------------------------------------------------------------------------------------->
## Indicador de clima y confianza industrial

- Se acelera la recuperación del clima empresarial del sector industrial
- El indicador de confianza industrial se mantienen estable, aunque sigue por debajo del registrado en el mismo mes del año anterior.

<div class='container'>
<div>
```{r fig.width=5.2, fig.height=3.5}
( eoe_long %>% 
  filter(variable %in% c("Índice de Confianza Industrial")) %>%
  select(saldo) %>% 
  setNames(c("ICI")) %>% 
  ts(start = c(2006, 07), frequency = 12) %>% 
  dygraphs::dygraph(main = 'Índice de Confianza Industrial') %>%
  dygraphs::dySeries("ICI", color = params$color_primary) %>% 
  dygraphs::dyRangeSelector(dateWindow = params$window_range) %>% 
  dyBarChart())
```
</div>
<div>
```{r fig.width=5.2, fig.height=3.5}
 eoe_long %>% 
  filter(variable %in% c("Índice de Clima Empresarial")) %>%
  select(saldo) %>% 
  setNames(c("ICE")) %>% 
  ts(start = c(2006, 07), frequency = 12) %>% 
  dygraphs::dygraph(main = "Índice de Clima Empresarial") %>%
  dygraphs::dySeries("ICE", color = params$color_primary) %>% 
  dygraphs::dyRangeSelector(dateWindow = c("2018-12-20", "2020-8-25")) %>% 
  dyBarChart()
```
</div>
</div>

<!--- 
## Cuadro resumen EOE agosto 2020
```{r}
tabla_draft
```
--------------------------------------------------------------------------------------->
## Actividades en agenda
